【裁判字號】    89,訴,56
【裁判日期】    890417
【裁判案由】    強盜等
【裁判全文】
臺灣板橋地方法院刑事判決                            八十九年度訴字第五六號
    公  訴  人  臺灣板橋地方法院檢察署檢察官
    被      告  丙○○
    指定辯護人  本院
右列被告因強盜案件，經檢察官提起公訴（八十八年度偵字第二０九九六號），本院
判決如左：
    主  文
丙○○攜帶兇器竊盜，因脫免逮捕，而當場施以脅迫，累犯，處有期徒刑伍年參月。
扣案螺絲起子壹把沒收。
    事  實
一、丙○○曾有多次竊盜前科，其於民國八十二年間因竊盜案件，先後經台灣高等法
    院判處有期徒刑八月確定，及本院判處有期徒刑八月，嗣分別經台灣高等法院、
    最高法院駁回上訴確定，經定執行刑一年二月確定，而於八十四年八月九日縮刑
    期滿執行完畢，仍不知悔改，竟意圖為自己不法之所有，於八十八年九月十二日
    四時三十分許之夜間，攜帶其所有客觀上可供兇器使用之螺絲起子一把，進入台
    北縣永和市○○路○段九二號一樓「小狐狸漫畫店」店內，趁店員乙○○與林家
    柔（原名甲○○）打盹之際，自林家柔所有置於桌上之皮包內竊取新台幣（下同
    ）一千元得手，復欲竊取林家柔頸上之金項鍊，於拔取之際驚醒林家柔，經林家
    柔與乙○○發現後分別抓住其手，丙○○甩開後，為脫免逮捕，竟取出所攜帶之
    螺絲起子嚇阻林家柔與乙○○「不要過來」，而當場施以脅迫後逃逸，嗣經員警
    據報隨即於台北縣永和市○○路、秀朗路口查獲，並於同縣市○○路○段九六號
    前扣得前開螺絲起子一把。
二、案經台北縣警察局永和分局報請台灣板橋地方法院檢察署檢察官偵查起訴。
    理  由
一、訊據被告丙○○對於右揭時、地竊取一千元之事實，坦承不諱，惟矢口否認有持
    螺絲起子脅迫林家柔及乙○○之犯行，辯稱伊有竊取一千元，但沒有要偷林家柔
    頸上之金項鍊，且伊偷的時候確實沒有拿螺絲起子云云。然查被告竊得一千元後
    ，因欲竊取林家柔頸上之金項鍊而驚醒林家柔、乙○○，經林家柔與乙○○發現
    後分別抓住其手，丙○○甩開後，竟取出螺絲起子嚇阻林家柔與乙○○「不要過
    來」等情，業據證人林家柔及乙○○於警訊及偵審中證述綦詳，證人林家柔於偵
    查中證稱「他（指被告）右手拿螺絲起子抬起來到許女胸部高，我怕他刺向許女
    要害，就把許女拉開，但他沒有刺，他是作勢要我們二人放開，之後他就退到門
    口，退的過程他手上還是拿著螺絲起子，一開始有抬起來對著我們，高度在胸下
    方，到門口，他要我們不要再過來．．」，另於本院審理時證述「被告手上拿螺
    絲起子，跟我們講不要過去．．」，又其於警訊時證稱「（警方於永和成功路二
    段九六號離你們店不遠處所尋獲之螺絲起子，是否為竊嫌所有？）是竊嫌所有的
    沒錯」。此外，復有贓物認領保管單在卷可稽，並有螺絲起子一把扣案可證，被
    告空言否認，殊無可採。本件事證明確，其犯行堪以認定。
二、查螺絲起子在客觀上足以對人之身體、生命構成威脅，自屬兇器之一種，被告攜
    帶螺絲起子竊取財物得逞後，為脫免逮捕，而當場施以脅迫，核其所為，係犯刑
    法第三百二十九條、第三百三十條第一項之加重強盜罪。又按刑法第三百二十一
    條第一項第一款所謂有人居住之建築物，雖不以行竊時居住之人即在其內為必要
    ，但必須通常為人所居住之處所，始足以當之（參最高法院四七年度台上字第八
    五九號判例要旨）。查本件被告犯行地點係「小狐狸漫畫店」，為商店，雖於右
    揭犯罪時間，林家柔與乙○○仍在上開商店內，惟林家柔與乙○○係在店內整理
    書籍，因太累在店裡小睡一下，業據證人乙○○於警訊及偵查中證述明確，該二
    人並非以該商店為居住之處所，是被告係於夜間侵入有人使用之建築物，尚與刑
    法第三百二十一條第一項第一款所謂有人居住之建築物有別，公訴人認被告此部
    分犯行，係犯刑法第三百三十條、第三百二十九條、第三百二十一條第一項第一
    款之罪，容有誤會，惟因刑法第三百二十一條第一項所列各款為竊盜（或強盜）
    之加重條件，如犯竊盜（或強盜）罪兼具數款加重情形時，因竊盜（強盜）行為
    祇有一個，仍祇成立一罪，爰不另為無罪之諭知，附此敘明。查被告曾有多次竊
    盜前科，其於八十二年間因竊盜案件，先後經台灣高等法院判處有期徒刑八月確
    定，及本院判處有期徒刑八月，嗣分別經台灣高等法院、最高法院駁回上訴確定
    ，經定執行刑一年二月確定，而於八十四年八月九日縮刑期滿執行完畢，有台灣
    高等院法院檢察署刑案紀錄簡覆表在卷足憑，其受有期徒刑執行完畢，五年內再
    犯本件有期徒刑以上之罪，為累犯，依刑法第四十七條規定加重其刑。爰審酌被
    告素行不良，犯罪之動機、目的、手段、犯罪所生之危害及犯罪後之態度等一切
    情狀，量處如主文所示之刑。
三、扣案之螺絲起子一把，係被告所有為供犯罪所用之物，業據證人林家柔證述在卷
    ，應依刑法第三十八條第一項第二款宣告沒收。
四、移送併辦意旨如附表所示，認被告所涉分別犯刑法第三百二十條之普通竊盜罪、
    第三百二十一條第一項第三款之加重竊盜罪，而與本案之犯行有連續犯之裁判上
    一罪關係等語。惟查，本案被告所犯係刑法第三百二十九條、第三百三十條第一
    項之加重強盜罪，與如附表所示之移送併辦被告所犯竊盜犯行，其所犯罪名互異
    ，且犯罪之構成要件有間，是移送併辦之犯罪事實與本案所起訴之事實，即無連
    續犯之裁判上一罪關係，本院無從併予審理，均應退回由檢察官依法辦理，併予
    敘明。
據上論斷，應依刑事訴訟法第二百九十九條第一項前段，刑法第三百二十九條、第三
百三十條第一項、第四十七條、第三十八條第一項第二款，判決如主文。
本案經檢察官陳盈錦到庭執行職務。
中      華      民      國      八十九      年    四      月    十七   日
                                  臺灣板橋地方法院刑事第三庭
                                          法  官  李  幼  妃
右正本證明與原本無異。
如不服本判決，應於判決送達後十日內，向本院提出上訴狀。
                                          書記官  強  梅  芳
中      華      民      國      八十九      年    四    月     十八    日
附錄本案論罪科刑法條全文
刑法第三百三十條第一項
犯強盜罪而有第三百二十一條第一項各款情形之一者，處五年以上十二年以下有期徒
刑。
前項之未遂犯罰之。
附表：
┌─────────────┬──────────────────────
│移送案號（台灣板橋地方法院│   移送意旨
│檢察署）                  │
├─────────────┼──────────────────────
│八十九年偵字第2230號      │被告於八十九年一月二十日九時許，在台北縣永和
│                          │市○○路○段三三號前竊取杜隆所有車牌號碼ＨＷ
│    │─四九三五號自小客車內之高速公路回速票九張及
│                          │台塑加油站統一編號卡，因認被告涉犯竊盜罪嫌。
├─────────────┼──────────────────────
│八十九年偵字第2012號      │被告於八十九年一月十日十七時許，在台北市忠孝
│                          │西路一段四九號，趁汗瑞滿不備之際，竊取汗瑞滿
│                          │販售之銀戒指一枚，因認被告涉犯竊盜罪嫌。
├─────────────┼──────────────────────
│八十九年偵字第4320號      │被告於八十九年二月二十一日二十時四十分許，在
│                          │台北縣永和市○○街五九巷二六弄口，以自備之螺
│                          │絲起子，竊取張華警所保管之車牌號碼ＣＬ─四九
│                          │九三號自小客車內之二十八元，因認被告涉犯竊盜
│                          │罪嫌。
├─────────────┼──────────────────────
│八十九年偵字第3455號      │被告於八十九年二月七日十四時三十分許，在台北
│                          │市○○○路○段一五０號前，持瑞士刀破壞蘇宗義
│                          │所有之車牌號碼Ｔ二─三五一一號自小客車車門鎖
│                          │後，侵入竊取太眼鏡一付，因認被告涉犯刑法第三
│                          │百二十一條第一項第三款之加重竊盜罪。
├─────────────┼──────────────────────
│八十九年偵字第2227號      │被告於八十九年一月二十八日零時二十分許，在桃
│                          │園縣龍潭鄉○○路八號前，持自備之一字起子撬開
│                          │陳慶平所有車牌號碼ＬＹ─七０二一號自小貨車之
│                          │車窗，竊取其內之零錢共一百元、回數票三張及香
│                          │煙一包，因認被告涉犯竊盜罪嫌。
└─────────────┴──────────────────────


司法院資訊處製作；財團法人民間司法改革基金會備份。
